【裁判字號】    90,上易,1578
【裁判日期】    901025
【裁判案由】    傷害
【裁判全文】
臺灣高等法院高雄分院刑事判決                    九十年度上易字第一五七八號
    上 訴 人  台灣高雄地方法院檢察署檢察官
    被    告  乙○○
右上訴人因被告傷害案件，不服臺灣高雄地方法院九十年度易字第二四六七號中華民
國九十年七月二十七日第一審判決（起訴案號：臺灣高雄地方法院檢察署九十年度偵
字第九三○二號），提起上訴，本院判決如左：
      主  文
原判決撤銷。
乙○○因過失傷害人，處罰金貳仟元，如易服勞役，以參佰元折算壹日。
      事  實
一、乙○○與甲○○係夫妻關係，二人間具有家庭暴力防治法第三條第一款所定之家
    庭成員關係，於民國九十年三月十三日中午十二時許，二人在高雄縣鳳山市鎮○
    里○○街二十九號住處客廳內，因甲○○與友人談論吃素食情事，致乙○○心生
    不悅，竟出手砸毀家中物品及傢俱，致甲○○被乙○○丟擲在地下之白板反彈起
    來打到其左膝，而受有左膝輕度紅腫之傷害。
二、案經甲○○訴由高雄縣警察局鳳山分局移送台灣高雄地方法院檢察署檢察官偵查
    起訴。
    理  由
一、訊據被告乙○○並不諱言於前述時、地，出手砸毀家中物品、傢俱及丟擲白板致
    反彈不小心打到甲○○之事實，核與告訴人甲○○所指訴情節相符，並經目擊證
    人郭永義於原審證稱：「九十年三月十三日中午十二時許，是否看到被告與告訴
    人在爭執之情形？）有，兩人在吵架相罵‧‧‧被告砸機車及家裡的東西‧‧告
    訴人說被告沒有打他。可能被告砸東西時告訴人不小心被擦到」等語屬實（見原
    審卷第十一頁），復有告訴人甲○○之驗傷診斷書在卷足憑，顯見本件係被告因
    告訴人與友人談論吃素食情事而心生不悅，出手砸毀家中物品及傢俱，致白板反
    彈不小心打到告訴人，而使告訴人受有左膝輕度紅腫之傷害，事證明確，被告之
    犯行洵堪認定。
二、查本件係被告因告訴人與友人談論吃素食情事而心生不悅，出手砸毀家中物品及
    傢俱，致白板反彈不小心打到告訴人，而使告訴人受有左膝輕度紅腫之傷害，此
    據告訴人甲○○指訴明確，並為起訴書所認定，顯見被告並無傷害告訴人之故意
    ，核被告所為，係犯刑法第二百八十四條第一項前段之普通過失傷害罪，公訴人
    以刑法第二百七十七條第一項之傷害罪嫌起訴，尚有未洽，起訴法條應予變更。
三、原審疏未詳查，遽為被告無罪之諭知，尚有未合，公訴人循告訴人之請求，提起
    上訴，指摘原判決不當，為有理由，應由本院將原判決予以撤銷改判，爰審酌被
    告係因一時情緒失控而犯本件之罪，惡性非鉅，惟告訴人受傷情形非嚴重等一切
    情狀，從寬量處罰金二千元，並諭知易服勞役之折算標準。
據上論結，應依刑事訴訟法第三百六十九條第一項前段、第三百六十四條、第二百九
十九條第一項前段、第三百條、刑法第二百八十四條第一項前段，第四十二條第二項
、罰金罰鍰提高標準條例第一條前段、第二條，判決如主文。
本案經檢察官沈紹嘉到庭執行職務
中      華      民      國    九十      年      十      月    二十五    日
                                      臺灣高等法院高雄分院刑事第七庭
                                          審判長法官
                                                法官
                                                法官
不得上訴
附錄：本判決論罪科刑法條：
刑法第二百八十四條第一項前段


司法院資訊處製作；財團法人民間司法改革基金會備份。
